【裁判字號】    99,交抗,1555
【裁判日期】    990729
【裁判案由】    違反道路交通管理處罰條例
【裁判全文】
臺灣高等法院交通事件裁定            99年度交抗字第1555號
抗  告  人
即受處分人  甲○○
上列抗告人因違反道路交通管理處罰條例案件，不服臺灣臺北地
方法院，中華民國99年5月25日所為裁定（99年度交聲字第571號
），提起抗告，本院裁定如下：
    主  文
抗告駁回。
    理  由
一、原處分意旨略以：本件抗告人即受處分人甲○○於民國99年
    1月18日17時55分許，將其所有之車牌號碼0608-DR號自小客
    車（下稱系爭車輛），停放在臺北市○○○路○段119巷70號
    附近劃設有禁止臨時停車之路段，經臺北市停車管理工程處
    違規停車告發小組交通助理員以異議人有「在禁止臨時停車
    處所停車」之違規，逕行拍照採證後，並當場以標示聯通知
    異議人，嗣由該處製作臺北市政府交通局舉發違反道路交通
    管理事件通知單，逕行舉發車主甲○○違反道路交通管理處
    罰條例第56條第1項第1款規定，經異議人提出申訴，原處分
    機關認異議人有「在禁止臨時停車處所停車」之違規屬實，
    裁決異議人罰鍰新臺幣（下同）900元。
二、原裁定意旨略以：抗告人於上述時、地，將其所駕駛之前開
    車輛停放在臺北市○○○路○段119巷70號週邊劃有禁止臨時
    停車之紅線路段，有臺北市交通事件裁決所違反道路交通管
    理事件裁決書北市裁罰字第裁22-1AF182706號、臺北市政府
    警察局舉發違反道路交通管理事件通知單北市警交大字第1A
    F182706號、臺北市停車管理工程處99年4月14日北市停管字
    第09932264100號函（見原審卷第9頁、第11頁、第19-20 頁
    ），足認抗告人有前開違規事實，且本件原舉發機關縱漏載
    明為羅斯福路4段119巷70號「週邊」，亦未達重大瑕疵而使
    該處分自始無效，況此部分業已經原處分機關予以更正，亦
    有裁決書在卷可參，是並不影響本件舉發事實之認定。原處
    分機關對抗告人所為之處分於法尚無違誤，所為之異議並無
    理由，應予駁回等語。
三、抗告意旨略以：抗告人於陳述書、聲明異議狀均載明，罰單
    所開之地址係停車格非紅線違停區，台北市交通事件裁決所
    本應對申訴人提出申訴，以裁判員角色公正客觀論處，而非
    交由台北市停車管理工程處以球員兼裁判來入人於罪，公務
    機關不但將已身裁判公權力交付於執行機關定人於罪，且開
    罰地點與事實顯有瑕疵，卻認由公文往返數次皆不詳查，4
    月14日台北市交通事件裁決所函覆說明加上前址「週邊」二
    字，抗告人認為本案前後因地址與開單事實不符，數度申訴
    與異議，前後三月餘，最後則以加上開單地址「週邊」二字
    以「符合」違規開單之舉，實難令人信服，以台北市○○○
    路○段119巷70號週邊至違規開單處，中間除隔了一個巷道之
    外，另隔一個車位（計10餘公尺），請明察云云。
四、本院查：
(一)本件抗告人即受處分人甲○○於民國99年1月18日17時55分
    許，將系爭車輛停放在臺北市○○○路○段119巷70號附近劃
    設有禁止臨時停車之路段，為原舉發單位即臺北市政府停車
    管理工程處交通助理員逕以拍照方式採證而製單舉發等情，
    並有採證照片、臺北市政府交通局北市交停字第1AF182706
    號舉發違反道路交通管理事件通知單、標示聯附卷可稽（見
    原審卷第9至10頁），又觀諸採證照片，均明顯可見抗告人
    所有之上開自用小客車旁均劃有紅色標線，且紅色標線均清
    晰可見，並無晦暗不明或難以辨識之情形，堪認其確有「在
    禁止臨時處所停車」之違規行為。
(二)至舉發通知單上之違規地點雖記載為「臺北市○○○路○段1
    19巷70號」，惟原舉發單位（即台北市停車管理工程處）業
    以99年4月14日以北市停管字第09932264100號函函覆臺北市
    交通事件裁決所，原處分機關亦已將違規地點更正為臺北市
    ○○○路4段119巷70號「週邊」，有上開函文及北市裁罰字
    第裁22-1AF182706號違反道路交通管理事件裁決書可參（見
    原審卷第11、19頁），按行政處分具有重大明顯之瑕疵者，
    無效，行政程序法第111條第7款定有明文，而所謂行政處分
    無效，係指行政處分具有一定之瑕疵而自始確定不發生效力
    之謂。查本件屬依科學儀器取得證據證明其行為違規之逕行
    舉發案件，並經員警在舉發違反道路交通管理事件通知單上
    載明「應到案日期、違規地點、違規時間、違規事實、逕行
    舉發」等情，此有前述舉發通知單、採證照片在卷足憑，而
    上開車輛實際違規停放地點為羅斯福路4段119巷70號週邊之
    臺灣科技大學貨車車庫出入口，該址目前並無門牌，此有臺
    北市停車管理工程處99年4月14日北市停管字第09932264100
    號函1紙在卷可稽（見原審卷第19至20頁），是本件舉發書
    雖有漏載上開地址「週邊」等字，亦未達重大瑕疵而使該處
    分自始無效，況此部分業經原處分機關予以更正，亦有裁決
    書在卷可參，並不影響本件違規事實之認定。
(三)至抗告人陳稱：舉發單位（台北市停車管理工程處）乃球員
    兼裁判，實難令人信服云云，此部分因屬各機關行政專業分
    工，尚與本件違規事實舉發之合法性無關，亦非本院所得審
    究之範圍，併此敘明。
五、綜上所述，抗告人確有於上揭時地禁止臨時停車處所停車之
    違規行為，從而原處分機關依道路交通管理處罰條例第56條
    第1項第1款之規定，裁處抗告人罰鍰900元，於法並無違誤
    ，所裁罰金額亦無不當之處，本件抗告人提起抗告，其仍執
    陳詞指摘原裁定不當，抗告核無理由，應予駁回。
據上論斷，應依道路交通案件處理辦法第26條，刑事訴訟法第41
2條，裁定如主文。
中    華    民    國    99    年    7    月    29     日
                    刑事第十八庭審判長法  官  吳鴻章
                                      法  官  曾淑華
                                      法  官  汪梅芬
以上正本證明與原本無異。
不得再抗告。
                                      書記官  劉寶鈴
中    華    民    國    99    年    7     月    29    日

司法院資訊處製作；財團法人民間司法改革基金會備份。
